【裁判字號】    88,上易,2139
【裁判日期】    890111
【裁判案由】    侵占
【裁判全文】
臺灣高等法院臺南分院刑事判決            八十八年度上易字第二一三九號   Ｃ
      上  訴  人
      即 自訴 人  甲  ○  ○.
      代  理  人  乙  ○  ○
      被      告  丙  ○  ○
右上訴人因被告侵占案件，不服臺灣嘉義地方法院八十八年度自字第五Ｏ號中華民國
八十八年十月二十一日第一審判決，提起上訴，本院判決如左：
      主      文
原判決撤銷。
丙○○意圖為自己不法之所有，而侵占對於業務上所持有之物，處有期徒刑柒月。
      事      實
丙○○受僱於甲○○經營之天恩素食行，負責外燴款項經收之業務，詎竟意圖為自己
不法之所有，於民國（下同）八十八年七月三日，將其業務上所經收持有之外燴款項
新臺幣（下同）十二萬一千元侵吞入己，嗣經負責人甲○○發覺予以解僱後，並經多
次催討，丙○○均無意償還上開款項，因而提起本件自訴。
      理      由
一、訊據被告丙○○矢口否認有上揭犯行，並辯稱：上開款項伊置於公司保險箱內而
    遺失云云。經查右揭事實業經被告於原審審理中坦承不諱，核與被害人即天恩素
    食行負責人甲○○所指訴之情節相符，堪認被告上開自白與事實相符，足以採信
    。故被告所辯顯係事後卸責之詞，不足採信。其事證明確，犯行洵堪認定。
二、核被告將業務上所收取持有之款項侵占入己，所為係犯刑法第三百三十六條第二
    項之業務侵占罪。原審認被告之罪證明確，因予論罪科刑，固非無見。惟按緩刑
    之宣告須符合刑法第七十四條之規定，依其犯罪情節及犯後態度，足信無再犯之
    虞，認為以暫不執行為適當者，始宣告緩刑。查被告犯後未與自訴人達成民事和
    解，迄本院辯論終結前，所侵占之款項分文為償，難謂犯後態度良好，有悔改之
    意而無再犯之虞，原審遽予宣告緩刑三年，顯未妥適。自訴人上訴意旨執此指摘
    原判決有不當之處，為有理由，自應由本院將原判決關於被告王桂湘部分予以撤
    銷改判。爰審酌被告之素行、犯罪之動機、目的、手段、方法、所生之危害及犯
    後之態度等一切情狀，仍量處被告有期徒刑七月。
據上論斷，應依刑事訴訟法第三百六十九條第一項前段、第三百六十四條、第二百九
十九條第一項前段，刑法第三百三十六條第二項，罰金罰鍰提高標準條例第一條前段
判決如主決如主文。
中    華    民    國      八十九      年      一      月      十一      日
                                  臺灣高等法院臺南分院刑事第一庭
                                      審判長法官  鄭    文    肅
                                            法官  楊    明    章
                                            法官  王    浦    傑
右正本證明與原本無異。
不得上訴。
                                      法院書記官  張    清    良
中    華    民    國      八十九      年      一      月     十二       日
附錄法條：
刑法第三百三十六條第二項：對於業務上所持有之物，犯前條第一項之罪者，處六月
                          以上五年以下有期徒刑，得併科三千元以下罰金。


司法院資訊處製作；財團法人民間司法改革基金會備份。
